---
title: "Use Case Gesundheitsdaten"
author: "AG Anonymisierung"
format: html
editor: visual
toc: true
toc-depth: 2
toc-title: Contents
---

# Use Case

Beschreibung des Use Cases.

## Schritt 1: Notwendigkeit für Anonymisierung

## Schritt 2: Datenaufbereitung und -analyse

Kurze Zusammenfassung der Datenbasis

```{r}
#| echo: false
# Laden der benötigten Pakete
library(readr)
library(sdcMicro)  # sdcMicro Paket mit den für die Anonymisierung benötigten Funktionen
```



Daten einlesen:

```{r}
#| echo: true
#data <- read.csv("https://github.com/Hetwin/Anonymisierung_und_Pseudonymisierung/blob/main/Daten/Datenbasis_V4.csv", header = T)
#data <- read_csv("https://github.com/Hetwin/Anonymisierung_und_Pseudonymisierung/blob/main/Daten/Datenbasis_V4.csv")
#source(file = file.path("R", "Daten_einlesen.R"))
```

### Aufbau des Datensatzes

Variablennamen

```{r}
#| echo: false
#summary(data)
```

Der Datensatz besteht ...

## Schritt 3: Art der Veröffentlichung

## Schritt 4: Angriffsszenarien und Wahl der Key Variablen

## Schritt 5: Verwendung der Daten und Auswahl der Maße für die Nutzenmessung

## Schritt 6: Bewertung des Offenlegungsrisiko vor Anonymisierung

## Schritt 7: Bewertung der Maße für die Nutzenmessung vor Anonymisierung

## Schritt 8: Auswahl und Anwendung der SDC-Methoden

## Schritt 9: Bewertung des Offenlegungsrisiko nach Anonymisierung

## Schritt 10: Bewertung der Maße für die Nutzenmessung nach Anonymisierung

## Schritt 11: Prüfung und Berichterstattung

## Schritt 12: Veröffentlichung der Daten